臺灣臺中地方法院刑事判決　　　　　　　100年度訴字第523號
公　訴　人　臺灣臺中地方法院檢察署檢察官
被　　　告　李國方
被　　　告　林景星
上列被告等因偽造文書案件，經檢察官提起公訴（100年度偵字
第899號），本院判決如下：
    主    文
李國方共同犯行使偽造私文書罪，處有期徒刑伍月，如易科罰金
，以新臺幣壹仟元折算壹日。偽造之「賈璥」印章壹個、印文
貳枚、署名貳枚均沒收。
林景星共同犯行使偽造私文書罪，累犯，處有期徒刑陸月，如易
科罰金，以新臺幣壹仟元折算壹日。偽造之「賈璥」印章壹個
、印文貳枚、署名貳枚均沒收。
    犯罪事實
一、林景星前於民國93年間，因賭博案件經臺灣桃園地方法院以
    93年簡字第554號判處應執行有期徒刑3月，如易科罰金，以
    新臺幣(下同)1000元折算1日確定，於94年5月6日易科罰金
    執行完畢。詎仍不知警惕，與李國方均明知賈璥並無購買
    車牌號碼為9309-PS號自小客車之真意，竟基於行使偽造私
    文書及使公務員登載不實之犯意聯絡，於98年7月中、下旬
    間某日，在臺中市○○路茶侶茶坊，以應徵工作為由，由不
    知情之蘇畇嘉向賈璥收取身份證、健保卡，再轉交李國方
    ，李國方後再將上開證件交付給林景星。林景星再於98年8
    月16日某時、在不詳地點，委由不知情之不詳刻印店刻印人
    員偽刻「賈璥」印章1枚，並將上開證件及偽刻之印章交
    予不知情之成隆車行人員周天星及代辦人許欽任、洪桂淑，
    先後在汽（機）車過戶登記書之「新車主名稱欄」及汽（機
    ）車各項異動登記書之「車主名稱欄」上，簽署「賈璥」
    之署名各1枚及蓋用上開印文各1枚，偽造賈璥同意購買上
    開自小客車之汽（機）車過戶登記書及辦理補登記之汽（機
    ）車各項異動登記書等私文書，於98年8月17日持以向臺中
    區監理所行使之，致該所承辦人員將上開自用小客車過戶給
    賈璥及補登記之不實事項，登載於其職務上所掌之車籍異
    動資料公文書上並輸入電腦，足以生損害於賈璥及監理機
    關對於車輛資料管理之正確性。嗣經賈璥收受上開車輛之
    違規通知罰單察覺有異，而查悉上情。
二、案經賈璥訴由臺中市政府警察局烏日分局報告臺灣臺中地
    方法院檢察署檢察官偵查起訴。
    理    由
一、按被告以外之人於審判外之陳述，雖不符前4條之規定，而
    經當事人於審判程序同意作為證據，法院審酌該言詞陳述或
    書面陳述作成時之情況，認為適當者，亦得為證據。當事人
    、代理人或辯護人於法院調查證據時，知有第159條第1項不
    得為證據之情形，而未於言詞辯論終結前聲明異議者，視為
    有前項之同意，刑事訴訟法第159條之5定有明文。立法意旨
    在於傳聞證據未經當事人之反對詰問予以核實，原則上先予
    排除，惟若當事人已放棄詰問或未聲明異議，基於證據資料
    愈豐富，愈有助於真實發現之理念，且強化言詞辯論主義，
    法院自可承認該傳聞證據例外有證據能力。經查，本案檢察
    官、被告二人，對本判決後述實體部分所引之證人證述及書
    證內容，於本院準備程序及審理時均不爭執證據能力，猶未
    對之釋明有何顯不可信之情況，復未於言詞辯論終結前聲明
    異議，本院審酌各該證據作成時之情形，亦無違法或不當取
    證之瑕疵，且均與本案之事實有關，認以之作為本案之證據
    亦無不適當之情形，依前開說明，就後述實體部分所引之證
    人證詞及書證內容，自具有證據能力。
二、上開犯罪事實業據被告李國方、林景星於本院審理時坦承不
    諱，核與證人賈璥於本院審理證述：伊於98年7月中、下
    旬，在東興路的茶坊與兩位被告及證人蘇畇嘉見面，當天是
    為了要應徵詐欺集團的車手，工作內容是要去銀行開戶，但
    被告二人並沒有決定是否同意伊當他們的車手，只有要求伊
    提供身分證及健保卡正本，說要申辦手機，沒有說其他用途
    ，也沒有談到買車的事情，所以當時就把資料交給證人蘇畇
    嘉，沒有委託、同意他人刻印章。汽機車過戶登記、汽機車
    各項異動登記書等相關過戶資料都不是伊辦理，也無委託他
    人辦理。伊後來人在臺中看守所羈押，家人10月來會客說有
    紅單，而且第一張紅單，因家人不知道情況，就直接去繳清
    ，家人也沒有說罰單繳款的情形，直到98年11月出來之後，
    於98年12月31日就寫了違反交通事件陳訴單向臺南監理站提
    出申訴，一直到99年1月份才進行法律程序。期間伊還有問
    證人蘇畇嘉為何名下會有車輛並收到罰單等語(見本院卷第
    98-100頁反面)、證人蘇畇嘉於偵查及本院審理時證述：賈
    璥是伊在網路遊戲認識的朋友，他原住台南，後來搬到台
    中，找不到工作，所以伊跟他說可以來向李國方應徵，後來
    於98年6、7月間在茶坊第一次跟賈璥見面，有先聊天及留
    連絡方式。第二次於98年7月中、下旬時，在茶坊見面時，
    有伊、李國方、林景星、賈璥在場，賈璥將證件交給伊
    ，伊再轉交給李國方，當時未提到證件要做何用途，李國方
    有說所有來應徵的都要交證件用以比對身分是否屬實，防止
    賈璥事後把錢拿走找不到人。賈璥當天沒有被告知實際
    的工作內容及報酬，李國方僅要他回去等通知，被告二人完
    全沒有向賈璥提到雙證件是要辦理車子過戶使用。後來接
    到罰單時，賈璥的媽媽有先問為何他名下會有車子，所以
    伊就問李國方，李國方才說伊是白痴喔，因為他們被通緝，
    要拿賈璥證件來租車或買車。伊後來去看守所和賈璥會
    客時，他也有問這件事等語(見本院卷第101-104頁、99年度
    他字第6959號卷第42-43頁)、證人即上開車輛原所有人廖秋
    東、證人即代辦車輛過戶之周天星、許欽任、洪桂淑於偵查
    中證述上開車輛辦理過戶之情形(見99年度他字第2431號卷
    第5-10、41、42頁)、證人李煥彬即被告李國方之父於偵查
    中證述上開車輛為被告李國方所使用(見99年度他字第2431
    號卷第51頁)等語，大致相符。此外，復有卷附臺中市公有
    停車場停車費補繳通知單收執聯3張、內政部警政署國道公
    路警察局舉發違反道路交通事件通知單4張、違規停車照片1
    張、車籍查詢-歷任車主顯示畫面、車籍查詢-基本資料詳細
    畫面、交通部公路總局臺中區監理所99.1.28中監車字第099
    0003466號函（被害人遭人冒名購車向烏日分局報案）、申
    請書（被害人申請查明冒名購車事件）、汽（機）車過戶登
    記書、汽（機）車各項異動登記書2紙、臺中區監理所監理
    代辦人資料表暨個人基本資料區域3份、汽車車籍查詢、汽
    車異動歷史查詢、汽車車主歷史查詢、100年3月9日中監自
    字第1000008312號交通部公路總局台中區監理所函及其附件
    、100年3月10日嘉監南字第1000006617號交通部公路總局嘉
    義區監理所台南監理站函及其附件、100年3月21日公警三交
    字第1000370427號內政部警政署國道公路警察局第三警察隊
    函及其附件、100年3月22日中市警六分交字第1000008586號
    台中市政府警察局第六分局函及其附件、100年3月24日公警
    四交字第1000470302號內政部警政署國道公路警察局第四警
    察隊函及其附件、100年3月30日中市交停管字第1000006867
    號台中市政府交通局函及其附件(見99年度他字第2431號卷
    第11-18、27-38頁、本院卷第54- 86頁)等資料在卷可稽，
    足認被告二人之自白確與事實相符，應可採信。本件事證明
    確，被告犯行洵堪認定，應依法論科。
三、核被告李國方、林景星所為，均係犯刑法第216條、第210
    條之行使偽造私文書罪及同法第214條之使公務員登載不實
    罪。按共同正犯之成立，祇須具有犯意之聯絡，行為之分擔
    ，既不問犯罪動機起於何人，亦不必每一階段犯行，均經參
    與，最高法院34年上字第862號判例可資參照。被告二人就
    前揭犯罪之實行，有犯意聯絡及行為分擔，均為共同正犯。
    被告二人偽造印章之行為，係委由不知情之不詳刻印店之刻
    印人員為之，另將告訴人所有之上開證件及偽刻之印章交予
    不知情之成隆車行人員周天星及代辦人許欽任、洪桂淑，辦
    理車輛過戶而加以行使，暨使公務員登載不實事項於所掌公
    文書，均係間接正犯。被告二人偽造告訴人賈璥印章、印
    文及署名之行為，皆為偽造私文書之部分行為；又其偽造私
    文書後持以行使，偽造私文書之低度行為應為行使私文書之
    高度行為所吸收，均不另論罪。被告二人先後2次行使偽造
    私文書犯行及使公務員登載不實犯行，均係在時空密接之情
    形下所為，且侵害之法益亦屬相同，客觀上顯難割裂為數個
    獨立之犯罪行為而分別處斷，應各屬單一犯罪決意下之數個
    舉動接續實施，為接續犯。又被告二人所犯行使偽造私文書
    、使公務員登載不實等罪間，係一行為而觸犯數罪名，為想
    像競合犯，均應從一重論以行使偽造私文書罪。被告林景星
    於93年間，因賭博案件經臺灣桃園地方法院以93年簡字第55
    4號判處應執行有期徒刑3月，如易科罰金，以1000元折算1
    日確定，於94年5月6日易科罰金執行完畢，有臺灣高等法院
    被告前案紀錄表在卷可憑，其於有期徒刑執行完畢後，5年
    之內再犯有期徒刑以上之本罪，為累犯，應加重其刑。爰審
    酌被告二人因遭通緝，為隱匿身分以購買車輛，未徵得告訴
    人同意即擅自刻製告訴人印章，並使用告訴人之身分證件，
    委由不知情之車輛過戶代辦人員持向監理機關申辦而行使，
    足生損害告訴人及監理機關對於車輛資料管理之正確性，偽
    造印章相較於盜用行為情節較重，並兼衡其犯罪之動機、目
    的、其品行及智識程度等一切情狀，分別量處如主文所示之
    刑，及均諭知易科罰金之折算標準，以示懲儆。
四、末查，偽造之「賈璥」印章1個，雖未扣案，但無證據證
    明業已滅失，應與汽（機）車過戶登記書之「新車主名稱欄
    」及汽（機）車各項異動登記書之「車主名稱欄」上，簽署
    「賈璥」之署名各1枚及蓋用上開印文各1枚，依刑法第
    219條之規定，不問屬於犯人與否，分別於被告二人宣告刑
    之項下，均宣告沒收。至汽（機）車過戶登記書及汽（機）
    車各項異動登記書，固屬「因犯罪所生之物」，然既已持之
    向監理機關行使，尚難認屬被告二人所有之物，爰不依刑法
    第38條第1項第3款併予宣告沒收，附此敘明。
據上論斷，應依刑事訴訟法第299條第1項前段，刑法第28條、第
216條、第210條、第214條、第55條、第47條第1項、第41條第1
項前段、第219條，刑法施行法第1條之1，判決如主文。
本案經檢察官林明誼到庭執行職務。
中    華    民    國   100    年    6     月    23    日
                  刑事第四庭  審判長法  官  吳進發
                                    法  官  黃益茂
                                    法  官  李婉玉
以上正本證明與原本無異。
如不服本判決應於收受判決後10日內向本院提出上訴書狀，並應
敘述具體理由；其未敘述上訴理由者，應於上訴期間屆滿後20日
內向本院補提理由書（均須按他造當事人之人數附繕本）「切勿
逕送上級法院」。
                                    書記官  林政佑
中    華    民    國   100    年    6     月    23    日
附錄論罪科刑法條
第210條
偽造、變造私文書，足以生損害於公眾或他人者，處五年以下有
期徒刑。
第214條
明知為不實之事項，而使公務員登載於職務上所掌之公文書，足
以生損害於公眾或他人者，處三年以下有期徒刑、拘役或五百元
以下罰金。
第216條
行使第二百十條至第二百十五條之文書者，依偽造、變造文書或
登載不實事項或使登載不實事項之規定處斷。